nl: Spatbord type: Vastgeschroefd; Clip-on; Onderbuis; Op de vork gemonteerd; Set voor en achter; Alleen voor; Volledige lengte; Spatbordflap; Alleen achter; Op de zadelpen gemonteerd; Overig
ro-RO: Tipul de apărătoare: Fixare cu șuruburi; Cu clemă; Tub inferior; Montare pe furcă; Set față și spate; Doar față; Lungime completă; Apărătoare de noroi; Doar spate; Montare pe tija de șa; Altele
de: Art des Kotflügels: Anschraubbar; Clip-on; Unterrohr; Gabelmontage; Set für vorne und hinten; Nur vorne; Volle Länge; Schmutzfänger; Nur hinten; Sattelstützenmontage; Sonstige
it: Tipo di parafango: Imbullonato; A clip; Sul tubo obliquo; A forcella; Set anteriore e posteriore; Solo anteriore; A tutta lunghezza; Paraspruzzi parafango; Solo posteriore; A reggisella; Altro
fi: Lokasuojan tyyppi: Pultattava; Kiinnitettävä; Alaputki; Haarukkaan asennettava; Etu- ja takasarja; Vain eteen; Täyspitkä; Roiskeläppä; Vain taakse; Satulaputkeen asennettava; Muu
el: Τύπος φτερού: Βιδωτό; Κουμπωτό; Κάτω σωλήνα; Τοποθέτηση στο πιρούνι; Σετ μπροστινού και πίσω; Μόνο μπροστινό; Πλήρους μήκους; Πτερύγιο λασπωτήρα; Μόνο πίσω; Τοποθέτηση στον σωλήνα σέλας; Άλλο
nb: Skjermtype: Bolt-on; Clip-on; Underrør; Gaffelmontert; For- og baksett; Kun foran; Full lengde; Skvettlapp; Kun bak; Setepinnemontert; Annet
ru: Тип крыла: На болтах; На защелках; На нижнюю трубу рамы; На вилку; Комплект (переднее и заднее); Только переднее; Полноразмерное; Брызговик; Только заднее; На подседельный штырь; Другое
ja: フェンダータイプ: ボルトオン; クリップオン; ダウンチューブ; フォークマウント; フロントおよびリアセット; フロントのみ; フルレングス; マッドガードフラップ; リアのみ; シートポストマウント; その他
vi: Loại tấm chắn: Bắt vít; Dạng kẹp; Gắn ống chéo (Downtube); Gắn phuộc; Bộ trước và sau; Chỉ dùng cho phía trước; Dài toàn bộ; Vạt chắn bùn; Chỉ dùng cho phía sau; Gắn cọc yên; Khác
zh-TW: 葉子板類型: 螺栓固定; 夾扣式; 下管; 前叉安裝; 前後套組; 僅前方; 全長; 擋泥板片; 僅後方; 座管安裝; 其他
pt-BR: Tipo de para-lama: Parafusado; De encaixe; Tubo inferior; Montado no garfo; Conjunto dianteiro e traseiro; Apenas dianteiro; Tamanho completo; Aba para-barro; Apenas traseiro; Montado no canote; Outro
hu: Sárvédő típusa: Felcsavarozható; Felpattintható; Alsócsöves; Villára szerelhető; Első és hátsó készlet; Csak első; Teljes hosszúságú; Sárfogó lap; Csak hátsó; Nyeregcsőre szerelhető; Egyéb
bg-BG: Тип калник: С болтове; С щипка; За долната тръба (на рамката); Монтиран на вилката; Комплект преден и заден; Само преден; Пълна дължина; Калобран; Само заден; Монтиран на колчето за седалка; Друго
hr-HR: Vrsta blatobrana: Na vijke; Na kopču; Na donju cijev; Montirano na vilicu; Prednji i stražnji set; Samo prednji; Pune duljine; Zavjesica blatobrana; Samo stražnji; Montirano na cijev sjedala; Ostalo
cs: Typ blatníku: Šroubovací; Nacvakávací; Na spodní rámovou trubku; Na vidlici; Přední a zadní sada; Pouze přední; Celoobvodové; Zástěrka blatníku; Pouze zadní; Na sedlovku; Jiné
da: Skærmtype: Fastboltet; Clip-on; Skrårør; Forgaffelmonteret; For- og bagsæt; Kun foran; Fuld længde; Stænklap; Kun bagpå; Sadelpindsmonteret; Andet
th: ประเภทบังโคลน: แบบขันนอต; แบบหนีบ; ติดท่อล่างเฟรม; ติดตะเกียบหน้า; ชุดหน้าและหลัง; หน้าเท่านั้น; แบบเต็มความยาว; แผ่นกันโคลน; หลังเท่านั้น; ติดหลักอาน; อื่นๆ
en: Fender type: Bolt-on; Clip-on; Downtube; Fork-mounted; Front and rear set; Front-only; Full-length; Mudguard flap; Rear-only; Seatpost-mounted; Other
tr: Çamurluk tipi: Cıvatalı; Klipsli; Alt boru montajlı; Maşa montajlı; Ön ve arka set; Sadece ön; Tam boy; Çamurluk paçalığı; Sadece arka; Sele borusu montajlı; Diğer
pl: Typ błotnika: Przykręcany; Zakładany na klips; Na rurę dolną; Montowany na widelcu; Zestaw na przód i tył; Tylko na przód; Pełny; Chlapacz; Tylko na tył; Montowany na sztycy; Inny
pt-PT: Tipo Fender: Aparafusado; De encaixe; Tubo inferior; Montado na forqueta; Conjunto dianteiro e traseiro; Apenas dianteiro; Comprimento total; Aba de guarda-lamas; Apenas traseiro; Montado no espigão do selim; Outro
fr: Type d’aile: À boulonner; À clipser; Sur tube diagonal; Sur fourche; Ensemble avant et arrière; Avant uniquement; Intégral; Bavette garde-boue; Arrière uniquement; Sur tige de selle; Autre
sv: Skärmtyp: Bultmonterad; Klämmonterad; Ramrörsmonterad; Gaffelmonterad; Fram- och bakset; Endast fram; Fullängd; Stänkskärmslapp; Endast bak; Sadelstolpsmonterad; Övrigt
lt-LT: Sparno tipas: Prisukamas; Užspaudžiamas; Apatinio vamzdžio; Tvirtinamas ant šakės; Priekinis ir galinis komplektas; Tik priekinis; Pilno ilgio; Purvasargio atvartas; Tik galinis; Tvirtinamas ant sėdynės vamzdžio; Kitas
sl-SI: Tip blatnika: Z vijaki; Na sponko; Za spodnjo cev; Nameščeno na vilice; Sprednji in zadnji komplet; Samo spredaj; Po celotni dolžini; Zavesica blatnika; Samo zadaj; Nameščeno na oporo sedeža; Drugo
ko: 펜더 유형: 볼트온; 클립온; 다운튜브; 포크 장착형; 전면 및 후면 세트; 전면 전용; 전체 길이; 머드가드 플랩; 후면 전용; 시트포스트 장착형; 기타
es: Tipo de guardabarros: Atornillado; Con clip; Tubo inferior; Montaje de horquilla; Set delantero y trasero; Solo delantero; Largo completo; Faldón de guardabarros; Solo trasero; Montaje de tija de sillín; Otro
zh-CN: 护舷类型: 螺栓安装; 夹式; 下管式; 前叉安装式; 前后套装; 仅前侧; 全长式; 挡泥片; 仅后侧; 座管安装式; 其他
sk-SK: Typ blatníka: Priskrutkovací; Pripínací; Na spodnú rámovú rúrku; Na vidlicu; Súprava predného a zadného; Iba predný; Po celej dĺžke; Zásterka; Iba zadný; Na sedlovku; Iný